【裁判字號】    92,易,2437
【裁判日期】    921105
【裁判案由】    傷害等
【裁判全文】
臺灣臺中地方法院刑事判決                        九十二年度易字第二四三七號
    公  訴  人  臺灣臺中地方法院檢察署檢察官
    被      告  甲○○
                乙○○
右列被告等因家庭暴力防制法之傷害等案件，經檢察官提起公訴（九十二年度偵字第
一一九八三號、九十二年度偵字第一四七四號），本院判決如左：
    主  文
甲○○、乙○○被訴公然侮辱罪部分，公訴不受理。
乙○○傷害人之身體，處拘役肆拾日，如易科罰金，以參佰元折算壹日。
    事  實
一、甲○○係乙○○之弟媳婦、田玉芳之舅母，具有家庭暴力防治法第三條第四款所
    定之家庭成員關係，三人同住於臺中縣后里鄉○○村○○路六一號，乙○○並在
    上址一樓經營網路咖啡店而為公眾得出入之場所。甲○○於民國（下同）九十二
    年一月二十六日二十二時三十分許，見其女尚在上址一樓把玩網路遊戲，為子女
    管教問題與乙○○口角，乙○○竟以「幹你娘老母雞歪」、「破麻」、「不要臉
    」公然侮辱甲○○，甲○○亦以「給眾百人幹」等語公然侮辱乙○○（涉嫌公然
    侮辱罪嫌部分，均於審理中經當庭撤回告訴在案）。乙○○另基於傷害犯意，於
    上開時地以網路咖啡店內不詳姓名客人所有之安全帽丟擲甲○○，致甲○○受有
    頭部外傷腦震盪、頭皮撕裂傷等傷害。
二、案經甲○○、乙○○訴請臺灣臺中地方法院檢察署檢察官偵查，及訴由臺中縣警
    察局大甲分局報請臺灣臺中地方法院檢察署檢察官偵查起訴。
    理  由
壹、公訴不受理部分：
一、公訴意旨略如事實欄所述。
二、按告訴乃論之罪，告訴人於第一審辯論終結前，得撤回其告訴；又告訴經撤回者
    ，法院應諭知不受理之判決，刑事訴訟法第二百三十八條第一項，及第三百零三
    條第三款定有明文。
三、本件被告甲○○、乙○○公然侮辱案件部分，經檢察官提起公訴，認被告甲○○
    、乙○○均係犯刑法第三百零九條第一項之公然侮辱罪。依同法第三百十四條之
    規定，須告訴乃論。茲據告訴人乙○○、甲○○於本院九十二年十月二十二日審
    理中當庭聲請撤回其等之告訴，揆諸前開說明，就此部份逕為諭知不受理之判決
    。
貳、有罪部分：
一、訊據被告乙○○矢口否認有何前揭傷害之犯行，辯稱：伊只有丟壓克力杯與煙灰
    缸，但沒有丟到告訴人甲○○，伊未以網路咖啡店內不詳姓名客人所有之安全帽
    丟擲告訴人甲○○，至於告訴人甲○○所受傷害，係告訴人甲○○自己拿杯子要
    丟伊，被中間的人拍擋下來掉到告訴人甲○○頭上，才造成玻璃杯砸傷頭部受傷
    的云云。惟查右揭事實，業據告訴人甲○○指訴歷歷，核與證人陳典信、呂滄文
    及陳金佩均一致證稱被告乙○○與告訴人甲○○二人相互間有投擲器物、告訴人
    甲○○當場頭部受創、血流滿面之情節相符，復有行政院衛生署豐原醫院診斷證
    明書一紙及頭部受傷照片二張在卷可稽。詳觀診斷證明書可知，告訴人甲○○所
    受之傷害為頭部外傷腦震盪、頭皮撕裂傷之傷害，送醫後尚需縫合治療傷口，衡
    諸經驗法則與情理以觀，顯然應非告訴人甲○○自己丟擲玻璃杯不成致短距離掉
    落頭部所能造成。另參酌被告乙○○於偵查中供述稱，至於安全帽會掉落地上，
    係雙方拉扯間碰掉的等語（見台灣台中地方法院檢察署九十二年度偵字第一一九
    八三號卷第三十六頁），而於審判中被告乙○○竟供述稱，其與告訴人甲○○間
    距離約七、八公尺遠，告訴人甲○○所受之傷與其無關，其等二人距離太遠了，
    其根本沒有碰到告訴人甲○○等語（見本院九十二年十月二十二日審判筆錄），
    足見案發現場確有安全帽掉落地上，惟並非係經被告乙○○與告訴人甲○○雙方
    拉扯間碰掉的無疑。再者，在場證人陳典信、呂滄文及陳金佩均未證稱，有人上
    前搶奪告訴人甲○○手上之杯具致杯具掉落，或告訴人甲○○自己拿杯子要丟擲
    被告乙○○，被中間之人擋下來掉落告訴人甲○○頭上才受傷的等情，綜合研判
    ，自以告訴人甲○○所指訴稱，被告乙○○有以網路咖啡店內不詳姓名客人所有
    之安全帽丟擲其為可採，被告乙○○所辯顯不可採。被告乙○○與告訴人甲○○
    激烈相互公然侮辱進而相互丟擲器物，告訴人甲○○旋即頭部出血成傷，現場復
    無任何人見聞他人持物攻擊告訴人甲○○，則其傷勢為被告乙○○所造成一事，
    應足肯認。是綜據上述，被告乙○○空言否認，所辯無非臨訟畏罪飾卸之詞，要
    無足採，事證已臻明確，被告乙○○犯行洵堪認定。
二、核被告乙○○所為，係犯刑法第二百七十七條第一項之傷害罪，屬家庭暴力防治
    法第二條第二項之家庭暴力罪。爰審酌被告乙○○犯罪之動機、目的、手段、品
    行尚佳，並無不良前科，此有台灣台中地方法院檢察署刑案資料查註紀錄表一份
    在卷可按、所生危害及犯罪後猶飾詞狡賴犯行，毫無悔意，且犯罪後迄今仍未與
    告訴人甲○○達成民事和解，取得諒解，犯後態度不佳等一切情狀，量處如主文
    所示之刑，並諭知易科罰金之折算標準，以資懲儆。被告乙○○犯罪所使用之安
    全帽係上開網路咖啡店內不詳姓名客人所有，雖為被告乙○○供犯罪所用之物，
    但非屬被告乙○○所有，亦非屬違禁物，爰不依法併予宣告沒收之，附此敘明。
據上論斷，應依刑事訴訟法第三百零三條第三款、第二百九十九條第一項前段、刑法
第二百七十七條第一項、第四十一條第一項前段、罰金罰鍰提高標準條例第一條前段
、第二條，判決如主文。
中      華      民      國    九十二    年     十一     月      五      日
                                        臺灣臺中地方法院刑事第八庭
                                            審判長法官  朱  光  國
                                                  法官  鍾  堯  航
                                                  法官  洪  俊  誠
右正本證明與原本無異。
如不服本判決，應於判決送達後十日內向本院提出上訴狀，上訴於臺灣高等法院臺中
分院(須附繕本)。
                                                書記官  胡  美  娟
中      華      民      國    九十二    年     十一     月      五      日
附錄論罪科刑實體法條文：
刑法第二百七十七條第一項：
傷害人之身體或健康者，處三年以下有期徒刑、拘役或一千元以下罰金。
（罰金部份業經提高十倍為一萬元）


司法院資訊處製作；財團法人民間司法改革基金會備份。
